【裁判字號】    92,交易,129
【裁判日期】    921218
【裁判案由】    公共危險等
【裁判全文】
臺灣屏東地方法院刑事判決                        九十二年度交易字第一二九號
    公  訴  人  臺灣屏東地方法院檢察署檢察官
    被      告  丙○○
右列被告因公共危險等案件，經檢察官聲請簡易判決處刑（九十二年度偵字第二三六
０號），本院認有刑事訴訟法第四百五十二條、第二百七十三條之一之情形，改依通
常程序審理，判決如左：
    主  文
丙○○服用酒類，不能安全駕駛動力交通工具而駕駛，處有期徒刑參月，如易科罰金
，以參佰元折算壹日。
被訴過失傷害部分公訴不受理。
    事  實
一、丙○○明知其於民國九十一年十二月十五日二十二時許，在其位於屏東縣高樹鄉
    ○○村○○路一號住處飲用啤酒二瓶，已因飲酒過量而有輕度酩酊、說話含糊、
    腳步不穩、嘔心、多辯等等酒醉症狀，達不能安全駕駛動力交通工具之狀況，仍
    於同日二十三時十分許，駕駛車號ＶＰ—九八二六號自小客車外出，途經屏東縣
    內埔鄉○○路與自強路交岔路口時，因受酒精影響，撞及由乙○○所駕駛、搭載
    孫女陳珮芬之車號ＷＪ—八五九二號自小客車右側車身，致乙○○受有頭部外傷
    、頸椎傷害合併第一頸椎骨折、顏面撕裂傷，陳珮芬受有頭部外傷併顱內出血等
    傷害（過失傷害部分業經乙○○及陳珮芬之法定代理人甲○○於審理中撤回告訴
    ），丙○○肇事後經送醫急救，於隔日即十二月十六日零時五十五分許，抽血測
    得其血液中所含酒精濃度為九十五點八ｍｇ／ＤＬ（換算為呼氣酒精濃度為每公
    升零點四七九毫克）。
二、案經屏東縣警察局內埔分局報請台灣屏東地方法院檢察署檢察官偵查起訴。
    理  由
壹、有罪部分：
一、被告丙○○對於在上述時地酒醉駕車之事實坦承不諱，並有酒精濃度報告單、刑
    法第一百八十五條之三案件測試觀察紀錄表等在卷可稽，被告於肇事後一小時二
    十五分鐘後，即九十一年十二月十六日零時五十五分測得其血液中所含酒精成分
    為九十五點八ｍｇ／ＤＬ（換算為呼氣酒精濃度為每公升零點四七九毫克），而
    人之血液中所含酒精濃度，會因人體新陳代謝作用，每小時下降約十至十九ｍｇ
    ／ＤＬ，有卷附法務部法醫研究所法醫所九十清字第０一五０號函文可參，是被
    告肇事當時血液中所含酒精濃度應為一一０至一二三ｍｇ／ＤＬ，換算成呼氣酒
    精濃度為每公升零點五五至零點六一毫克，依卷附之血液中酒精濃度與酒醉程度
    及呈現症狀關係，被告當時已呈輕醉，而有輕度酩酊、說話含糊、腳步不穩、嘔
    心、多辯等等酒醉症狀，又依卷附酒精濃度與肇事率關係表所示，被告上開體內
    酒精含量，其駕車肇事率約為正常人之十倍以上，參以其在天氣、視距良好、無
    障礙物之情形之下，撞擊乙○○所駕駛之車輛，可見其已因酒醉而達於不能安全
    駕駛動力交通工具之情況，應無疑義，此部分事證明確，被告犯行堪以認定。
二、核被告丙○○所為，係犯刑法第一百八十五條之三服用酒類，不能安全駕駛動力
    交通工具而駕駛罪。爰審酌被告素行、無視政府一再宣導酒後駕車之禁令、守法
    精神欠佳，惟念其犯罪後坦承犯行、態度尚稱良好，且已與被害人達成和解等一
    切情狀，量處如主文所示之刑，並諭知易科罰金之折算標準。
三、公訴人聲請以簡易判決，惟本院認本件不宜以簡易判決，爰改依通常程序審理，
    併此指明。
貳、公訴不受理部分
一、聲請意旨略以：被告丙○○於九十一年十二月十五日二十一時三十分許，在其住
    處飲用啤酒等酒類後，於同日二十三時三十分許，駕駛車號ＶＰ—九八二六號自
    小客車外出沿屏東縣內埔鄉○○路由北向南行駛，途經屏東縣內埔鄉○○路與自
    強路交岔路口時，本應注意減速接近，先停止於交岔路口前，讓自強路幹道車輛
    優先通行後，認為安全時，方得續行，而依當時情形亦無不能注意之情事，竟因
    受酒精影響疏未注意，貿然駛出路口，撞及由乙○○所駕駛、搭載孫女陳珮芬之
    車號ＷＪ—八五九二號自小客車右側車身，致乙○○受有頭部外傷、頸椎傷害合
    併第一頸椎骨折、顏面撕裂傷，陳珮芬受有頭部外傷併顱內出血等傷害，因認被
    告涉犯刑法第二百八十四條第一項前段之過失傷害罪嫌。
二、按告訴乃論之罪，告訴人於第一審辯論終結前，得撤回其告訴；又告訴經撤回者
    ，法院應諭知不受理之判決，刑事訴訟法第二百三十八條第一項，及第三百零三
    條第三款定有明文。
三、查本件告訴人乙○○、甲○○（被害人陳珮芬之父）告訴被告過失傷害之案件，
    經檢察官提起公訴，認被告係犯刑法第二百八十四條第一項之過失傷害罪。依同
    法第二百八十七條第一項之規定，須告訴乃論。茲據告訴人乙○○、甲○○與被
    告達成和解，並由告訴人具狀撤回告訴，有撤回告訴狀在卷可證，依照前開說明
    ，此部分爰不經言詞辯論，逕為諭知不受理之判決。
據上論斷，應依刑事訴訟法第四百五十二條、第二百九十九條第一項前段、第二百七
十三條之一、第三百零三條第三款、第三百零七條，刑法第一百八十五條之三、第四
十一條第一項前段，罰金罰鍰提高標準條例第二條，判決如主文。
本案經檢察官蔡榮龍到庭執行職務。
中      華      民      國    九十二    年    十二      月     十八     日
                                      臺灣屏東地方法院交通法庭
                                          法  官
右正本證明與原本無異。
如不服本判決應於收受本判決送達後十日內向本院提出上訴書狀，其未敘述上訴理由
者，並得於提起上訴後十日內向本院補提理由書狀（均須按他造當事人之人數附繕本
 ）「切勿逕送上級法院」
                                          書記官  許倬維
中      華      民      國    九十二    年    十二      月     十八     日
刑錄本判決論罪之法條：
刑法第一百八十五條之三
服用毒品、麻醉藥品、酒類或其他相類之物，不能安全駕駛動力交通工具
而駕駛者，處一年以下有期徒刑、拘役或三萬元以下罰金。


司法院資訊處製作；財團法人民間司法改革基金會備份。
